【裁判字號】    97,消債抗,4
【裁判日期】    970626
【裁判案由】    更生事件
【裁判全文】
臺灣臺北地方法院民事裁定             97年度消債抗字第4號
    抗  告  人  甲○○
上列抗告人因更生事件對於中華民國97年5月5日本院簡易庭97年
度消債更字第89號裁定提起抗告，本院裁定如下：
    主  文
抗告駁回。
抗告程序費用新台幣壹仟元由抗告人負擔。
    理  由
一、按債務人對於金融機構因消費借貸、自用住宅借款、信用卡
    或現金卡契約而負債務，在聲請更生或清算前，應提出債權
    人清冊，以書面向最大債權金融機構請求協商債務清償方案
    並表明共同協商之意旨，消費者債務清理條例第151條第1項
    定有明文。次按債務人與金融機構協商成立者，不得聲請更
    生或清算，但因不可歸責於己之事由，致履行顯有重大困難
    者，不在此限；本條例施行前，債務人依金融主管機關協調
    成立之中華民國銀行公會會員辨理消費金融案件無擔保債務
    協商機制與金融機構成立之協商，準用前項之規定，同條例
    第151條第5項、第6項分別定有明文。又聲請更生或清算不
    合程式或不備其他要件者，法院應以裁定駁回之，但其情形
    可以補正者，法院應定期間先命補正，復為同條例第8條所
    明定。
二、抗告意旨略以：相對人其曾以書面向金融機構請求共同協商
    債務清償方案，協商成立，惟因不可歸責於聲請人之事由致
    履行原協商內容顯有重大困難，且其無擔保或無優先權之債
    務總額未逾新臺幣1,200萬元，復未經法院裁定開始清算程
    序或宣告破產，並因聲請人一時疏忽未備齊消債清理更生協
    商文件，所以此次整理後，再次提出書面證明文件補正。為
    此爰提出抗告，請求廢棄原裁定云云。
三、經查，聲請人對於金融機構因消費借貸、自用住宅借款、信
    用卡或現金卡契約而負債務，雖曾依金融主管機關協調成立
    之中華民國銀行公會會員辦理消費金融案件無擔保債務協商
    機制與金融機構成立協商，惟並未與無擔保債權人第一商業
    銀行股份有限公司依上開協商機制成立協商，亦未於消費者
    債務清理條例施行後以書面向最大債權銀行第一商業銀行股
    份有限公司請求與全體金融機構債權人共同協商債務清償方
    案並表明共同協商意旨，有聲請人業據提出之財產及收入狀
    況說明書、債權人清冊、無擔保債務還款計劃、協議書在卷
    可稽（見本院消債卷〈未編頁碼〉），至其於本院所補提96
    年8月31日債務償還計畫書、請求項目償還計畫書及第一商
    業銀行函（見本院卷第9至14頁），復經本院依職權函詢第
    一銀行圓山分行陳報96年9月17日聲請人之借據條款變更申
    請書（見本院卷第26至30頁），交互以觀，核屬聲請人與第
    一銀行協議寬放還款額度與期間或增加融資金額之借款條件
    變更，並非本條例第151條第6項規定，且於95年1月1日至同
    年12月31日施行之「依金融主管機關協調成立之中華民國銀
    行公會會員辦理消費金融案件無擔保債務協商機制」所成立
    之協商，是本件聲請人聲請更生，顯未遵循消費者債務清理
    條例第151條第1項之規定與全體金融機構債權人先行債務協
    商之機制，且上開欠缺依法亦無從補正，是抗告人仍執前詞
    指摘原裁定為不當，求予廢棄，為無理由，應予駁回。
四、據上論結，本件抗告為無理由，爰依消費者債務清理條例第
    15條、第495 條之1第1項、第449條第1項、第95條、第78條
    ，裁定如主文。
中    華    民    國    97    年    6     月    26    日
                          民事第四庭審判長法  官  劉坤典
                                          法  官  余明賢
                                          法  官  吳定亞
以上為正本係照原本作成
本裁定不得再抗告
中    華    民    國    97    年    6     月    26    日
                                          書記官  高秋芬


司法院資訊處製作；財團法人民間司法改革基金會備份。
